臺灣高等法院刑事判決
111年度上訴字第2022號
上  訴  人  
即  被  告  許竣傑


上列上訴人即被告因詐欺等案件，不服臺灣臺北地方法院111年
度審訴字第84號，中華民國111年2月24日第一審判決（起訴案號
：臺灣臺北地方檢察署110年度偵緝字第2180號、110年度偵緝字
第2181號、110年度偵緝字第2182號、110年度偵緝字第2183號、
110年度偵緝字第2185號），提起上訴，本院判決如下：
    主  文
上訴駁回。
    事實及理由
一、經本院審理結果，認原審判決以被告許竣傑於原審準備程序
    及審理時均坦承犯行，核與證人王耀德、李塏媗、侯盼盼、
    李宗諺、吳欣怡、冷姿樺、呂欣潔及被害人蔡幸真、許玉琪
    之指述相符，此外復有監視錄影畫面截圖、銀行交易明細等
    可資佐證，認被告自白與事實相符，本件罪證明確，認被告
    就原審判決附表各編號所為，均係犯刑法第339條之4第1項
    第2款之三人以上共同詐欺取財罪，且就上開犯行係與真實
    姓名年籍不詳綽號「阿德」等人所屬之詐欺集團成員間有犯
    意聯絡及行為分擔，為共同正犯，故分別量處如原判決附表
    所示之刑度，並定應執行刑為有期徒刑1年9月。至被告本件
    未扣案之犯罪所得共計新台幣（下同）13,200元諭知沒收，
    於全部或一部不能沒收或不宜執行沒收時，追徵其價額。本
    院經核並無不當，應予維持，並引用原審判決書記載之證據
    及理由（如附件）。
二、被告上訴意旨略以:請求從輕量刑，給予被告自新之機會云
    云。惟按量刑之輕重，係屬事實審法院得依職權自由裁量之
    事項，苟法院於量刑時，已以行為人之責任為基礎，斟酌刑
    法第57條各款所列情狀，而未逾越法定範圍，又未濫用其職
    權，即不得指為違法。刑法第339條之4第1項第2款之三人以
    上共同詐欺取財罪，其法定本刑為1年以上，7年以下有期徒
    刑，得併科100萬以下罰金。原審業已說明:審酌被告加入該
    詐欺集團擔任取款車手工作，共同侵害如附表所示告訴人及
    被害人等9人之財產法益，法治觀念偏差，助長詐欺犯罪猖
    獗，危害社會治安，增加犯罪查緝及被害人求償之困難，並
    考量被告係基層之提款車手，且犯後於原審審理中坦承犯行
    ，合於洗錢防制法第16條第2項所定之減輕其刑事由，並與
    告訴人呂欣潔於原審經調解成立，願賠償告訴人呂欣潔3萬5
    000元（尚未履行），此有原審法院調解筆錄在卷可據（見
    原審卷第97至98頁），兼衡被告之犯罪動機、目的、參與程
    度及角色分工、所獲利益、告訴人及被害人9人財產受損程
    度，及被告為高職肄業之教育智識程度（見原審卷附之個人
    戶籍資料完整姓名查詢結果）、入監前之職業收入、無需扶
    養人口等家庭生活經濟狀況（見原審卷第90頁）等一切情狀
    ，分別量處如原判決附表各編號所示之刑度，並定其應執行
    有期徒刑1年9月，均已詳細說明其理由。
三、綜上，原審以上量刑職權之行使，並未逾越法律所規定之範
    圍，亦無濫用其權限。是被告上訴意旨指稱原審量刑過重，
    無非持憑己見，任意指摘，核無足採。
四、被告經合法傳喚，無正當理由不到庭，爰不待其陳述逕行判
    決。
據上論結，應依刑事訴訟法第373條、第368條、第371條，判決
如主文。
本案經檢察官鄭東峯提起公訴，檢察官李叔芬到庭執行職務。
中　　華　　民　　國　　111 　年　　8 　　月　　18　　日
                  刑事第四庭    審判長法　官  陳筱珮
                                      法　官  羅郁婷
                                      法　官  柯姿佐
以上正本證明與原本無異。
如不服本判決，應於收受送達後20日內向本院提出上訴書狀，其
未敘述上訴之理由者並得於提起上訴後20日內向本院補提理由書
（均須按他造當事人之人數附繕本）「切勿逕送上級法院」。
                                      書記官  蔡硃燕
中　　華　　民　　國　　111 　年　　8 　　月　　22　　日
附錄：本案論罪科刑法條全文　　　　　　　　　　　　　　　
中華民國刑法第339條之4
犯第339條詐欺罪而有下列情形之一者，處 1 年以上7年以下有
期徒刑，得併科 1 百萬元以下罰金：
一、冒用政府機關或公務員名義犯之。
二、三人以上共同犯之。
三、以廣播電視、電子通訊、網際網路或其他媒體等傳播工具，
    對公眾散布而犯之。
前項之未遂犯罰之。　
洗錢防制法第14條　　
有第二條各款所列洗錢行為者，處7年以下有期徒刑，併科新臺
幣5百萬元以下罰金。
前項之未遂犯罰之。